# 新旧租赁准则转换处理方式

提问人：jleonking 时间：2022-04-19 15:20:09
请教陈版主及各位老师：
原租赁准则下预提的租赁款，应如何处理？
基本情况如下：：
某公司与A公司签订租赁合同，租赁期间为 2017 年 7 月至 2032 年 6 月，共计租期 15 年，其中免租期为 2 年，总租金为 2910 万元（不考虑增值税），租金按照先使用后付原则。
在旧租赁准则下，在 2017 年 7 月至 2020 年 12 月共计确认2910/15=194万元，截至 2020 年 12 月 31 日，公司已确认 679 万（挂账应付账款），但由于A公司未及时催款，公司于 2021 年才支付了 2020 年 6 月应付支付的 200 万元租赁款。
在新租赁准下，对于首次执行日前的经营租赁，本公司在首次执行日根据剩余租赁付款额按首次执行日本公司增量借款利率折现的现值计量租赁负债，按照与租赁负债相等的金额计量使用权资产，并根据预付租金进行必要调整。就上述而言，公司截至 2021 年 1 月 1 日剩余的租赁付款额为2910-200=2710万元，就其按照增量借款利率计算现值确认使用权资产。
但在旧租赁准则下，按照直线法，将以后期间需要支付的租赁款计提在了应付账款。剔除 2020 年 6 月应付的租赁款，应付账款中679-200=479万元是首次执行日剩余租赁付款额中的一部分。
由于旧准则下已计提的部分已在对应年度的当期损益中体现。个人认为，在首次执行日该部分应付账款不应调整至租赁负债，而是将其冲减使用权资产。
在新准则上，仅提及剩余租赁付款额按照增量借款利率折现后+预付租金调整使用权资产，并未提及预提的情形。

回答人：chenyiwei
“就上述而言，公司截至 2021 年 1 月 1 日剩余的租赁付款额为2910-200=2710万元”的理解有误，此处的金额不包含截至首次执行日已逾期的、对应于首次执行日之前租赁期间的应付款项。所以应根据“截至 2020 年 12 月 31 日，公司已确认 679 万（挂账应付账款）”的金额作为对使用权资产金额的调整数，逾期未付的前期租金仍需确认为负债（其他应付款）。